最高法院刑事判決　　　　　　　九十四年度台上字第四三六號
　　上　訴　人　乙○○
　　　　　　　　　　　　在押.
　　　　　　　　甲○○
　　　　　　　　　　　　2號
　　　　　　　　　　　　（另案在台灣高雄第二監獄執行中）
上列上訴人等因違反槍砲彈藥刀械管制條例案件，不服台灣高等
法院高雄分院中華民國九十三年十一月四日第二審判決（九十三
年度上訴字第九０八號，起訴案號：台灣高雄地方法院檢察署九
十三年度偵字第八三八八號），提起上訴，本院判決如下：
    主  文
上訴駁回。
    理　由
一、上訴人乙○○部分：
按刑事訴訟法第三百七十七條規定，上訴於第三審法院，非以判
決違背法令為理由，不得為之。是提起第三審上訴，應以原判決
違背法令為理由，係屬法定要件。如果上訴理由狀並未依據卷內
訴訟資料，具體指摘原判決不適用何種法則或如何適用不當，或
所指摘原判決違法情事，顯與法律規定得為第三審上訴理由之違
法情形，不相適合時，均應認其上訴為違背法律上之程式，予以
駁回。本件上訴人乙○○上訴意旨略稱：乙○○於民國九十三年
四月二十七日二十一時三十分許，在高雄市鹽埕區○○○路四七
０號前，雖經警在身上搜扣得如原判決事實欄所載之手槍及子彈
，然前開槍彈均係上訴人甲○○於警方查緝前交付與乙○○持有
。上情已據甲○○於警局初詢中供述明確。且甲○○並於警詢中
供承在其身上查獲之手槍及子彈，前曾在柴山山區試射一發子彈
，足證本件扣案之槍彈均為甲○○所有；甲○○嗣雖改稱：係乙
○○要伊承擔持有二支手槍之罪責云云，然依證人即警員顧玉光
所供述之內容，堪認甲○○改稱各語並非實在；因警方於詢問時
表示要將甲○○提報感訓案件，甲○○為脫免感訓處分而於解送
至看守所途中，向乙○○表示希望乙○○能代其承擔持有一支手
槍之罪責，上訴人二人乃於檢察官偵查中均翻異前供，而由上訴
人二人於檢察官偵查中均翻異前供一節，堪認乙○○於檢察官偵
查中改稱各情，係另有隱情；依乙○○遭羈押中之律師接見紀錄
所示，堪認乙○○係為能儘快獲得交保，而為不實之供述；依甲
○○相關訴狀之記載，堪認甲○○係受律師之教導，意圖卸免刑
責及逃避感訓處分，而為不實之供述；依警員顧玉光所供述之內
容，堪認甲○○供稱：乙○○於遇警盤查時，臨時將手槍交付予
伊等情，並非實在；甲○○先後所供不盡一致，應以甲○○於警
詢初供較屬可採，且甲○○是否受僱於乙○○亦有疑義；乙○○
係經營酒店之生意人，並無未經許可持有槍彈之必要。綜上各情
，亦足以認定乙○○辯稱：在伊身上查扣之手槍及子彈，係甲○
○於案發前交付等情，係屬事實。原判決為不利乙○○之認定，
且說明扣案之子彈無再送鑑定之必要等情，於法有違等語。
惟查原判決認定乙○○有原判決事實欄所記載之未經許可，持有
手槍（累犯）犯行，係以乙○○確有前揭犯行，業據乙○○於檢
察官偵查中供承甚詳，乙○○於第一審準備程序中亦供承：在伊
身上所查扣之槍、彈，是伊在高雄市○○○路，以新台幣（下同
）十二萬元之價格向蔡文輝購買等情明確，復於第一審審理中坦
承：伊有購買槍枝而持有等情是實。又乙○○胞兄許秋桐於九十
三年四月二十七日晚上九時許，邀約乙○○、甲○○一同前往高
雄市○○路某處取回出租酒店之鑰匙，彼此不知對方身上攜帶有
槍彈，嗣為警分別在上訴人二人身上查獲槍、彈一節，亦經許秋
桐、甲○○及警員顧玉光供述明確，並有照片五幀及自乙○○身
上搜扣之手槍一支、子彈五顆可稽。而前開手槍一支及子彈五顆
經送驗結果，認手槍係ＢＥＲＥＴＴＡ廠製九五０型口徑六點三
五ｍｍ制式手槍（槍枝管制編號0000000000），機械
性能良好，可擊發同口徑制式子彈，具殺傷力；另子彈五顆均係
口徑六點三五ｍｍ制式子彈，均具殺傷力，有內政部警政署刑事
警察局九十三年五月二十八日刑鑑字第０九三０一０二三五四號
槍彈鑑定書一份在卷可證，堪認乙○○自白各情係屬事實。乙○
○雖辯稱：伊持有而遭警查獲之槍彈，係甲○○在案發前交付云
云，然上情為甲○○於檢察官偵查中所否認，參酌乙○○前開自
白各情，堪認乙○○上開辯稱各語，係屬卸責之詞，不足採信。
至甲○○雖於警詢及檢察官第一次偵訊中曾供稱：遭警在伊身上
及乙○○身上所查獲之手槍及子彈，均係伊所有等語。然參酌前
開事證，及甲○○係受僱於乙○○，為上訴人二人所供明，且經
調閱甲○○流氓感訓案件卷宗結果，該案亦認定甲○○僅價購一
支手槍及子彈五顆，堪認甲○○前開供述各情，係屬迴護乙○○
之詞，不足採信。另證人即警員顧玉光證稱：查獲甲○○身上持
有手槍後，控制現場，等待其他同事前來支援，才在乙○○身上
查到另支手槍，有將上訴人二人隔離，沒有讓他們有交談機會等
語，並不能為有利於乙○○之認定。乙○○雖聲請將扣案尚存三
顆子彈（其中一顆從甲○○處查獲，餘二顆係從乙○○處查獲）
進行指紋比對，鑑定子彈上是否有乙○○之指紋等情，然本件事
實已臻明確，且上情與待證事實並無直接關聯，並無再送請鑑定
之必要等情，予以綜合判斷。因而維持第一審關於論處乙○○未
經許可，持有手槍（累犯）罪刑部分之判決，駁回乙○○在第二
審之上訴，已於判決內說明其所憑之證據及其認定之理由，從形
式上觀察，並無違背法令之情形。按證據之取捨與證據之證明力
如何，均屬事實審法院得自由裁量、判斷之職權；苟其此項裁量
、判斷，並不悖乎通常一般之人日常生活經驗之定則或論理法則
，又於判決內論其何以作此判斷之心證理由者，即不得任意指
摘其為違法，而據為提起第三審上訴之合法理由。原判決綜合上
述各項證據資料認定乙○○確有前揭犯行；本件事實已臻明確，
並無再將尚存三顆子彈送請鑑定之必要等情，乃其採證認事調查
職權之合法行使，不容任意指為違法。乙○○上訴意旨並未依據
卷內資料具體指摘，徒憑己意，或就原判決已有說明之事項，或
就原審判斷證據證明力之合法職權行使，漫指其違法，重為單純
事實上之爭執，難謂係適法上訴第三審之理由，其上訴違背法律
上之程式，應予駁回。
二、上訴人甲○○部分：
查第三審上訴書狀，應述上訴之理由，其未述者，得於提起
上訴後十日內補提理由書狀於原審法院，已逾上述期間，而於第
三審法院未判決前仍未提出上訴理由書狀者，第三審法院應以判
決駁回之，刑事訴訟法第三百八十二條第一項、第三百九十五條
後段規定甚明。本件上訴人甲○○經原判決論處未經許可，持有
手槍罪刑後，不服原判決，於九十三年十一月二十二日具狀提起
上訴，並未述理由，迄今逾期已久，於本院未判決前仍未提出
上訴理由，依上開規定，其上訴自非合法，應予駁回。
據上論結，應依刑事訴訟法第三百九十五條，判決如主文。
中　　華　　民　　國　九十四  年　　一  　月　二十七　日
                      最高法院刑事第三庭
                          審判長法官  董　明　霈
                                法官  林　茂　雄
                                法官  張　祺　祥
                                法官  呂　永　福
                                法官  花　滿　堂
      本件正本證明與原本無異
                                      書  記  官
中　　華　　民　　國　九十四  年　　二　  月　　二    日
                                                   Ｒ
